# 求助陈版主，吸收合并的会计处理

提问人：liuweisheng 时间：2023-01-01 20:29:
求助陈版主，A公司 2021 年 10 月底吸收合并自己的全资子公司B，A公司单体 2021 年利润表是不是只包含B公司 11 月和 12 月 2 个月的利润，谢谢版主解惑。

回答人：chenyiwei
A公司单体的利润表仍体现全年利润，其中 1 ～ 10 月为其自身数字（不含B）； 11 、 12 月为吸收合并完成后的整体金额。